臺灣臺中地方法院刑事判決　　　　　　 100年度易字第2921號
公　訴　人　臺灣臺中地方法院檢察署檢察官
被　　　告　何耀舜
上列被告因竊盜案件，經檢察官提起公訴（100年度偵字第16250
號），本院判決如下：
    主    文
何耀舜犯攜帶兇器竊盜罪，累犯，處有期徒刑柒月。
    犯罪事實
一、何耀舜於民國（下同）97年間因竊盜、詐欺案件，分別經本
    院判處有期徒刑6月、2月並均確定，嗣合併定其應執行刑有
    期徒刑7月，於98年10月18日縮刑期滿執行完畢。詎其仍不
    知悔改，復意圖為自己不法之所有，於100年7月8日上午9時
    50分許，無故從未裝設門扇之後門處侵入楊琇媚所有位於臺
    中市○里區○○路19巷15號約10年未有人居住之空屋建築物
    （無故侵入他人建築物部分，未據楊琇媚提出告訴），並持
    置於該空屋內在客觀上足供兇器使用之鐵鎚、螺絲起子各1
    支，先以鐵鎚敲打鑲飾在樓梯間階梯上之銅條，再以螺絲起
    子將銅條挖起之方式，竊取楊琇媚所有鑲飾在樓梯間階梯上
    之銅條，並將之裝入麻袋內。嗣於同日上午11時35分許，何
    耀舜因敲擊之聲響過大，經警據報至現場查看，查獲正在屋
    內敲打銅條之何耀舜及已得手裝入麻袋內之銅條約6公斤，
    並扣得銅條約6公斤（已由楊琇媚領回）及鐵鎚、螺絲起子
    各1支。
二、案經臺中市政府警察局霧峰分局報請臺灣臺中地方法院檢察
    署檢察官偵查起訴。
    理    由
一、按被告以外之人（包括證人、鑑定人、告訴人、被害人及共
    同被告等）於審判外之陳述雖不符刑事訴訟法第159條之1至
    之4等4條之規定，而經當事人於審判程序同意作為證據，法
    院審酌該言詞陳述或書面陳述作成時之情況，認為適當者，
    亦得為證據；當事人、代理人或辯護人於法院調查證據時，
    知有刑事訴訟法第159條第1項不得為證據之情形，而未於言
    詞辯論終結前聲明異議者，視為有前項之同意，同法第159
    條之5定有明文。立法意旨在於傳聞證據未經當事人之反對
    詰問予以核實，原則上先予排除。惟若當事人已放棄反對詰
    問權，於審判程序中表明同意該等傳聞證據可作為證據；或
    於言詞辯論終結前未聲明異議，基於尊重當事人對傳聞證據
    之處分權，及證據資料愈豐富，愈有助於真實發見之理念，
    且強化言詞辯論主義，使訴訟程序得以順暢進行，上開傳聞
    證據亦均具有證據能力。查檢察官、被告對於本案卷內證人
    即被害人楊琇媚於警詢時之指證述、相關文書卷證資料，並
    未就有合於刑事訴訟法第159條第1項不得為證據之情形於本
    院言詞辯論終結前聲明異議，且證人即被害人楊琇媚於警詢
    時之指證述、相關文書卷證資料亦經本院於審理期日逐一提
    示、朗讀，並告以要旨，本院覆審酌證人即被害人楊琇媚上
    開指證述筆錄製成、相關文書卷證資料取得，並無證據顯示
    有何違背程序規定情事，依據上述之說明，均應具有證據能
    力。
二、上揭犯罪事實，業據被告何耀舜迭於警詢、偵查中及本院審
    理時均坦承不諱，核與證人即被害人楊琇媚於警詢時指證述
    之情節相符，並有臺中市政府警察局霧峰分局扣押筆錄、扣
    押物品目錄表、刑案現場測繪圖、贓物認領保管單各1份、
    查獲現場照片11張、鐵鎚、螺絲起子各1支照片1張附卷及鐵
    鎚、螺絲起子各1支扣案可憑，足見被告之自白與事實相符
    。本件事證明確，被告犯行堪以認定。
三、按刑法第321條第1項第3款之攜帶兇器竊盜罪，係以行為人
    攜帶兇器竊盜為其加重條件，此所謂兇器，其種類並無限制
    ，凡客觀上足對人之生命、身體、安全構成威脅，具有危險
    性之兇器均屬之，且祇須行竊時攜帶此種具有危險性之兇器
    為已足，並不以攜帶之初有行兇之意圖為必要（最高法院79
    年台上字第5253號判例可資參照）。經查被告何耀舜持以行
    竊之置於該空屋內之鐵鎚、螺絲起子各1支，均係屬鐵質，
    質地堅硬，有該鐵鎚、螺絲起子照片1張附卷可參，顯見被
    告所持以行竊之鐵鎚、螺絲起子，在客觀上對人之生命、身
    體、安全構成威脅，而具有危險性，堪認足供為兇器使用無
    疑。核被告所為，係犯刑法第321條第1項第3款之攜帶兇器
    竊盜罪。公訴意旨認被告另犯同條項第1款之侵入住宅竊盜
    罪，惟查楊琇媚所有位於臺中市○里區○○路19巷15號空屋
    ，其後門處未裝設門扇，且已有約10年未有人居住等情，此
    經被害人楊琇媚於100年7月11日警詢時陳明在卷，並有現場
    照片附卷可稽，尚難認係供被害人居住之住宅，應認係未有
    人居住之建築物，是公訴人上開認定，容有誤會，併此敘明
    。查被告於97年間因竊盜、詐欺案件，分別經本院判處有期
    徒刑6月、2月並均確定，嗣合併定其應執行刑有期徒刑7月
    ，於98年10月18日縮刑期滿執行完畢，有臺灣高等法院被告
    前案紀錄表附卷可稽，其於5年內故意再犯本件有期徒刑以
    上之罪，為累犯，應依法加重其刑。爰審酌被告有竊盜、詐
    欺前科（見卷附臺灣高等法院被告前案紀錄表），詎仍不知
    悔改，復犯本件加重竊盜，及其犯罪之動機、目的、手段、
    所竊取上開物品之價值、對社會治安所生危害程度，尚未與
    被害人達成和解賠償損害，與犯後坦承犯行，態度尚稱良好
    等一切情狀，量處如主文所示之刑，以示懲儆。又扣案之鐵
    鎚、螺絲起子各1支，係被告在該空屋內取得以供行竊使用
    ，已據被告供明在卷，因非被告所有，爰不予宣告沒收，附
    此敘明。
四、據上論斷，應依刑事訴訟法第299條第1項前段，刑法第321
    條第1項第3款、第47條第1項，判決如主文。
本案經檢察官林文亮到庭執行職務。
中    華    民    國   100    年    10    月    12    日
                  刑事第一庭    法  官  朱光國
以上正本證明與原本無異。
如不服本判決應於收受判決後10日內向本院提出上訴書狀，並應
敘述具體理由；其未敘述上訴理由者，應於上訴期間屆滿後20日
內向本院補提理由書（均須按他造當事人之人數附繕本）「切勿
逕送上級法院」。
                                書記官  巫偉凱
中    華    民    國   100    年    10    月    12    日
附錄論罪科刑法條
刑法第321條第1項第3款：
犯竊盜罪而有下列情形之一者，處6月以上、5年以下有期徒刑，
得併科新臺幣10萬元以下罰金：
三、攜帶兇器而犯之者。